# 请教陈版主关于出售及购回子公司的问题

提问人：aRQue 时间：2012-01-04 15:30:09
2010 年 7 月，母公司将其100%控股的子公司A以其历史投资成本的价格全部转让给了其关联方，为个人；同年 10 月，该母公司又按照同一价格将A公司从其个人关联方处全部收购回来。管理层解释，其当初转让子公司的意图是为了优化整个集团结构，方便上市；
之后，管理层认为即使保留此子公司也不会影响上市的结构。在此期间（7-10月），关联方未有机会参与实际管理，子公司也没有进行任何利润的分配。 请问陈版主，虽然管理层在同一年的短时间（ 3 个月）内的处置和再购回子公司，但是由于管理层认定其并没有丧失控制权，因此会一直合并此子公司。作为审计师，我们除了需要从控制定义的一般角度去要求其管理层提供资料，包括7-10月之间的董事会记录，日常经营决策的流程，关键管理人员的任命等等，还需要管理层提供什么特别类型的资料么？在报告中，我们是否需要对此事项进行特别披露，如何披露呢？ 或者是，我们是需要按照处置和收购子公司的会计处理方法确认相应的投资收益或损失呢？ 万分感谢！

回答人：chenyiwei
这个问题可能比较麻烦，需要获取证据表明：（ 1 ）该标的企业在 7 ～ 10 月期间实际控制权的归属；（ 2 ）该标的企业 7 ～ 10 月的经营状况，例如是否发生大额盈利或亏损；（ 3 ）该标的企业与上市主体的关联交易和同业竞争状况；（ 4 ）两次交易的真实背景和意图，从而为两次交易是否实质上存在关联，是否属于本质上的售后回购融资交易等提供依据。可能需要协调律师、券商协助取证，毕竟这个问题是所有中介机构共同关心的问题。